Inventaris van het archief van het Ministerie van Sociale Zaken en Werkgelegenheid: Directie Sociale Verzekeringen, 1950-1992
Nationaal Archief, Den Haag
- Sociale verzekeringen 1940-2003, 066
  - Het voorbereiden van het overleg met en informeren van de Staten-Generaal, voor zover het de sociale verzekeringen betreft. 1945-, 3
    - Overleg tussen de Vaste Kamercommissies voor de Volksgezondheid en voor Sociale Zaken en Werkgelegenheid over het beleid met betrekking tot fysiotherapeuten., 1985-1989; 472; 1.848.4/04.23 (23)
    - Werkloosheid, 02
      - Kamervragen betreffende ter beschikking van overheidsinstanties gestelde gegevens van geregistreerde werklozen., 1980; 835; 1.848.44/07.353.3 (1)
      - Om-, her- en bijscholing met behoud van een uitkering ingevolge de Werkloosheidswet, met kamervragen., 1980-1982; 817; 1.848.44/02.587.14 (1)
      - Correspondentie met de Sociale Verzekeringsraad betreffende vermindering of inhouding op uitkeringen krachtens de Werkloosheidswet, met kamervragen., 1980-1984; 814; 1.848.44/02.582.43
      - Uitvoeringsmaatregelen van de Werkloosheidswet ten aanzien van de overneming van uit dienstbetrekking voortvloeiende verplichtingen bij betalingsonmacht van een werkgever, met kamervragen., 1980-1986; 778; 1.848.44/02.58(7a); pak
      - Kamervragen betreffende de stelselherziening van de sociale zekerheid., 1980-1988; 681; 1.848.422.1/02.582.1 (4)
        Zie ook handeling 225, inv.nrs. 679-680
      - Correspondentie met uitvoeringsorganen betreffende de premies ingevolge de Werkloosheidswet, met kamervragen., 1980-1989; 758; 1.848.44/02.513.1(1)
      - Correspondentie met uitvoeringsorganen en belangenverenigingen betreffende de uitkeringen krachtens de Werkloosheidswet, met kamervragen., 1980-1989; div. nrs.
        - 1980-1984, 766; 1.848.44/02.58(1); pak
        - 1985-1989, 767; 1.848.44/02.58(1)
      - Correspondentie met uitvoeringsorganen en belangenverenigingen betreffende de vaststelling van het recht op en weigering van een uitkering krachtens de Werkloosheidswet, met kamervragen., 1980-1989; 783; 1.848.44/02.582(1); pak
      - Sanctiebeleid inzake misbruik van en fraude in de Werkloosheidswet, met kamervragen., 1980-1989; 823; 1.848.44/06.157; pak
      - Kamervragen betreffende het tijdstip van publicatie van de jaarverslagen van het Algemeen Arbeidsongeschiktheidsfonds, het Arbeidsongeschiktheidsfonds en het Algemeen Werkloosheidsfonds., 1981; 830; 1.848.44/03.64 (1)
      - Kamervragen betreffende de berekening van daglonen in de Wet Werkloosheidsvoorziening., 1981-1982; 271; 1.842.973/02.582.1(2)
      - Kamervragen betreffende de positie van uitkeringsgerechtigden ingevolge de Werkloosheidswet en de werkloosheidsvoorzieningen bij sollicitaties., 1981-1982; 838; 1.848.44/07.355.2
      - Medeberekening van de 13e maand-uitkering in het dagloon ingevolge de Werkloosheidswet, met kamervragen., 1981-1984; 811; 1.848.44/02.582.1 (8); pak
      - Verslagen van de gecombineerde vergaderingen van het Algemeen Arbeidsongeschiktheidsfonds, het Arbeidsongeschiktheidsfonds en het Algemeen Werkloosheidsfonds, opgesteld door de ministerieel vertegenwoordiger in het kader van diens verantwoording aan de minister, met kamervragen., 1981-1988; 82; 1.848.422/03.67 (2)
      - Kamervragen betreffende diverse aspecten over de uitkering krachtens de Wet Werkloosheidsvoorziening., 1982-1984; 201; 1.842.973/02.58 (2)
      - Totstandkoming en uitwerking van het beleid inzake afvloeiingsregelingen van 57, 5 jarigen in het kader van de Werkloosheidswet en de Wet Werkloosheidsvoorziening, met kamervragen., 1982-1987; 813; 1.848.44/02.582.43 (2); pak
      - Sollicitatieplicht in het kader van de Werkloosheidswet en de Wet Werkloosheidsvoorziening, met kamervragen., 1982-1988; 784; 1.848.44/02.58; pak
      - Kamervragen betreffende vakantierechten in de Wet Werkloosheidsvoorziening., 1983-1987; 262; 1.842.973/02.582 (5)
      - Recht op uitkering ingevolge de Wet Werkloosheidsvoorziening, met kamervragen., 1983-1989; 17; 1.842.973/02.582 (1); pak
      - Kamervragen betreffende de 13e maand-problematiek met betrekking tot daglonen in de uitkering krachtens de Wet Werkloosheidsvoorziening., 1984; 272; 1.842.973/02.582.1 (2)
      - Kamervragen betreffende de beperking van het recht op uitkering ingevolge de Wet Werkloosheidsvoorziening voor beneden 23-jarigen., 1985; 270; 1.842.973/)2.582 (4)
      - Kamervragen betreffende een wetsvoorstel dat ertoe strekt een extra recht te scheppen voor gerechtigden met een langer arbeidsverleden, houdende een wijziging van de Wet Werkloosheidsvoorziening., 1985; 252; 1.842.973/02.582 (2)
      - Uitwerking van wijzigingen in de uitkering krachtens de Wet Werkloosheidsvoorziening en bekendmaking hiervan aan gemeentebesturen, met kamervragen., 1985-1989; 6; 1.842.973/02.58 (2)
      - Kamervragen betreffende het oneigenlijk gebruik van gelegenheidsarbeid in de agrarische sector., 1987; 475; 1.848.4/04.23 (24)
    - Kamervragen betreffende ter beschikking van overheidsinstanties gestelde gegevens van geregistreerde werklozen., 1980; 835; 1.848.44/07.353.3 (1)
    - Kamervragen betreffende het oneigenlijk gebruik van gelegenheidsarbeid in de agrarische sector., 1987; 475; 1.848.4/04.23 (24)
    - Ouderdom en overlijden, 03
      - Premierestitutie ingevolge de Algemene Ouderdomswet en de Algemene Weduwen- en Wezenwet, met kamervragen., 1980-1983; 694; 1.848.431.5/02.515 (1)
      - Kamervragen betreffende de regelmaat van mutaties in de bedragen en pensioenen krachtens de Algemene Ouderdomswet., 1980-1986; 720; 1.848.431.5/02.582.1 (2)
      - Kamervragen betreffende de vakantie-uitkering over pensioenen krachtens de Algemene Ouderdomswet., 1980-1987; 718; 1.848.431.5/02.582.42 (1)
      - Uitbetaling van vakantie-uitkering krachtens de Algemene Ouderdomswet, met kamervragen., 1980-1988; 719; 1.848.431.5/02.587 (1)
      - Correspondentie met het Ministerie van Financiën en uitvoeringsorganen betreffende de premieheffing ingevolge de Algemene Ouderdomswet, de Algemene Weduwen- en Wezenwet en de Algemene Kinderbijslagwet, met kamervragen., 1980-1989; 688; 1.848.431.5/02.51(1); pak
      - Correspondentie met belangenverenigingen en uitvoeringsorganen betreffende uitkeringen krachtens de Algemene Ouderdomswet, met kamervragen., 1980-1992; 706; 1.848.431.5/02.58(1); pak
      - Voorontwerp van de wet houdende verrekening van pensioenrechten bij scheiding., 1982-1989; div. nrs.
        - 1982-1987, 1311; 1.832.5/02.587.52(2); pak
        - 1988-1989, 1312; 1.832.5/02.587.52(2); pak
      - Uitvoering van de enquête pensioenbreuk in het kader van de interimmaatregel pensioenbreuk, met kamervragen., 1982-1990; div. nrs.
        - 1982-1983, 1293; 1.832.5(10); pak
        - 1984-1990, 1294; 1.832.5(10); pak
      - Totstandkoming van de regeling nummer SZ/SV/VV/85/902 inzake indiening van aanvragen om ouderdomspensioen krachtens de Algemene Ouderdomswet, artikel 15, met kamervragen., 1983-1986; 714; 1.848.431.5/02.581 (1)
      - Verzelfstandiging van premieheffing in verband met gelijke behandeling van mannen en vrouwen in de Algemene Ouderdomswet, met kamervragen., 1984-1988; 691; 1.848.431.5/02.51 (3)
      - Kamervragen betreffende de behandelingstermijn van aanvragen inzake een pensioen ingevolge de Algemene Weduwen- en Wezenwet., 1989; 944; 1.848.46/02.582.5 (1)
      - Kamervragen betreffende de wijziging in de Algemene Ouderdomswet., 1989; 710; 1.848.431.5/02.582.43 (1)
    - Totstandkoming van de regeling nummer SZ/SV/VV/85/902 inzake indiening van aanvragen om ouderdomspensioen krachtens de Algemene Ouderdomswet, artikel 15, met kamervragen., 1983-1986; 714; 1.848.431.5/02.581 (1)
    - Kinderbijslag, 04
      - Verhouding tussen Nederland en verschillende landen in de Europese Gemeenschap inzake de uitvoering van de kinderbijslagwetgeving op grond van Verordening nr. 1408/71 en 574/72 van de Europese Gemeenschap, met kamervragen., 1973-1990; div. nrs.
        - België, 1981-1989, 1046; 1.848.451 (3) EG; pak
        - Duitsland. 1973-1990, div. nrs.
          - 1973-1984, 1051; 1.848.451 (3) EG; pak
          - 1985-1990, 1053; 1.848.4.451 (3) EG; pak
        - Frankrijk, 1974-1989, 1058; 1.848.451 (3) EG; pak
        - Groot-Brittannië, 1980-1988, 1056; 1.848.451 (3) EG
        - Ierland, 1975-1981, 1057; 1.848.451 (3) EG
      - Misbruik van de Algemene Kinderbijslagwet door studerende kinderen, met kamervragen., 1980-1982; 935; 1.848.451/06.157 (1)
      - Verhouding studietoeslagen en kinderbijslag, met kamervragen., 1980-1985; 878; 1.848.451/02.582 (2); pak
      - Aanvraag om een uitkering ingevolge de Algemene Kinderbijslagwet, met kamervragen., 1980-1988; 876; 1.848.451/02.581 (1); pak
      - Vaststelling van het recht op uitkering ingevolge de Algemene Kinderbijslagswet en de Kinderbijslagswet voor loontrekkenden, met kamervragen., 1980-1988; div. nrs.
        - 1980-1985, 867; 1.848.451/02.582 (1); pak
        - 1986-1988, 870; 1.848.451/02.582
      - Correspondentie betreffende de premieheffing ingevolge de Algemene Ouderdomswet, de Algemene Weduwen- en Wezenwet en de Algemene Kinderbijslagwet, met kamervragen., 1980-1989; ---; pak
        Zie voor stukken handeling 3 onder rubriek kamervragen ten aanzien van ouderdom en overlijden inv.nr. 688
      - Correspondentie met uitvoeringsorganen en belangenverenigingen betreffende uitkering van kinderbijslag aan buitenlanders, met kamervragen., 1980-1989; 924; 1.848.451/02.587.53 (1); pak
      - Verhouding studietoeslagen en Kinderbijslagwet in verband met het nieuwe stelsel van studiefinanciering, met kamervragen., 1980-1989; div. nrs.
        - 1980-1983, 871; 1.848.451/02.582(2a); pak
        - jan. 1984 - okt. 1984 1984, 873; 13848.451/02.582(2a); pak
        - nov. 1984 - apr. 1985 1984-1985, 875; 13848.451/02.582(2a); pak
        - mei 1985 - 1988 1985-1988, 877; 13848.451/02.582(2a); pak
        - 1989, 883; 13848.451/02.582(2a)
        - Gedrukte kamerstukken, 1984-1986, 884; 13848.451/02.582(2a)
        - Kinderbijslag voor gezakte eindexamenkandidaten en het vaststellen van de Regelen inzake het als studerend aanmerken van een kind (Stcrt. 1983, 161), 1984-1989, 885; 13848.451/02.582(2b)
      - Wijzigen van de Regelen ter bepaling inkomen kind voor beoordeling recht op kinderbijslag (Stcrt. 1978, 3), met kamervragen., 1980-1989; 890; 1.848.451/02.582; pak
      - Kamervragen betreffende de tenaamstelling van de kinderbijslagaanvrage., 1982-1987; 933; 1.848.451/07.355.5(1)
      - Kamervragen betreffende de maandelijkse en geautomatiseerde uitbetaling van de kinderbijslag., 1984; 919; 1.848.451/02.587 (1)
      - Kamervragen betreffende de toepassing van de Algemene Kinderbijslagwet ten aanzien van in Nederland verblijvende buitenlandse werknemers en vluchtelingen, van wie het gezin buiten Nederland woont., 1985-1988; 937; 1.848.451/02.587.53 (3); pak
    - Verhouding studietoeslagen en Kinderbijslagwet in verband met het nieuwe stelsel van studiefinanciering, met kamervragen., 1980-1989; div. nrs.
      - 1980-1983, 871; 1.848.451/02.582(2a); pak
      - jan. 1984 - okt. 1984 1984, 873; 13848.451/02.582(2a); pak
      - nov. 1984 - apr. 1985 1984-1985, 875; 13848.451/02.582(2a); pak
      - mei 1985 - 1988 1985-1988, 877; 13848.451/02.582(2a); pak
      - 1989, 883; 13848.451/02.582(2a)
      - Gedrukte kamerstukken, 1984-1986, 884; 13848.451/02.582(2a)
      - Kinderbijslag voor gezakte eindexamenkandidaten en het vaststellen van de Regelen inzake het als studerend aanmerken van een kind (Stcrt. 1983, 161), 1984-1989, 885; 13848.451/02.582(2b)
    - Hoogte van uitkeringen, 05
      - Ombuigingen inzake de sociale verzekeringsuitkeringen, met kamervragen., 1980-1987; div. nrs.
        - 1980-1981, 355; 1.848.4/02.582.43 (8); pak
        - 1982, 356; 1.848.4/02.582.43 (8); pak
        - 1983, 357; 1.848.4/02.582.43 (8); pak
        - 1984-1987, 359; 1.848.4/02.582.43 (8); pak
      - Totstandkoming en herziening van diverse dagloonbepalingen en het hierover informeren van de Staten-Generaal., 1980-1989; div. nrs.
        - Algemeen, 1980-1989, 617; 1.848.421/02.582.1 (15); pak
        - Bepalingen ter uitvoering van de Ziektewet 1967, 1980-1989, 618; 1.848.421/02.582.1 (8); pak
      - Totstandkoming van diverse besluiten en besluitwijzigingen betreffende het begrip 'loon' in de Coördinatiewet Sociale Verzekeringen, met kamervragen., 1980-1991; div. nrs.
        - 1980-1989, 320; 1.848.4/02.513.2 (4); pak
        - 1980-1991, 319; 1.848.4/02.513.2 (4); pak
      - Kamervragen betreffende de samenloop van winst uit onderneming en uitkeringen., 1982-1984; 353; 1.848.4/02.582.43 (1)
    - Ombuigingen inzake de sociale verzekeringsuitkeringen, met kamervragen., 1980-1987; div. nrs.
      - 1980-1981, 355; 1.848.4/02.582.43 (8); pak
      - 1982, 356; 1.848.4/02.582.43 (8); pak
      - 1983, 357; 1.848.4/02.582.43 (8); pak
      - 1984-1987, 359; 1.848.4/02.582.43 (8); pak
    - Totstandkoming en herziening van diverse dagloonbepalingen en het hierover informeren van de Staten-Generaal., 1980-1989; div. nrs.
      - Algemeen, 1980-1989, 617; 1.848.421/02.582.1 (15); pak
      - Bepalingen ter uitvoering van de Ziektewet 1967, 1980-1989, 618; 1.848.421/02.582.1 (8); pak
    - Totstandkoming van diverse besluiten en besluitwijzigingen betreffende het begrip 'loon' in de Coördinatiewet Sociale Verzekeringen, met kamervragen., 1980-1991; div. nrs.
      - 1980-1989, 320; 1.848.4/02.513.2 (4); pak
      - 1980-1991, 319; 1.848.4/02.513.2 (4); pak
    - Kamervragen betreffende de samenloop van winst uit onderneming en uitkeringen., 1982-1984; 353; 1.848.4/02.582.43 (1)
    - Organisatie, 06
      - Kamervragen betreffende de samenstelling van het bestuur van de Sociale Verzekeringsbank., 1980; 434; 1.848.4/03.62 (5)
      - Uitvoeringsorganisatie Sociale Zekerheid, met kamervragen., 1980-1988; 432; 1.848.4/03.6(6); pak
      - Totstandkoming van wijzigingen in de samenstelling van het bestuur van het Algemeen Arbeidsongeschiktheidsfonds, met kamervragen., 1980-1989; 682; 1.848.422.1/03.67 (1, 2); pak
      - Kamervragen betreffende het uitvoeren van de taak van de Sociale Verzekeringsbank., 1982-1986; 441; 1.848.4/03.62 (6)
      - Kamervragen betreffende het Voorlichtingscentrum Sociale Verzekering., 1982-1989; 426; 1.848.4/03.6(7)
      - Kamervragen betreffende de centrale personenregistratie., 1985; 1208; 1.842.973/07.358.86 (1)
      - Kamervragen betreffende uitvoering van werkzaamheden van de Raden van Arbeid., 1986-1988; 443; 1.848.4/03.61 (2)
    - Kamervragen betreffende de samenstelling van het bestuur van de Sociale Verzekeringsbank., 1980; 434; 1.848.4/03.62 (5)
    - Uitvoeringsorganisatie Sociale Zekerheid, met kamervragen., 1980-1988; 432; 1.848.4/03.6(6); pak
    - Totstandkoming van wijzigingen in de samenstelling van het bestuur van het Algemeen Arbeidsongeschiktheidsfonds, met kamervragen., 1980-1989; 682; 1.848.422.1/03.67 (1, 2); pak
    - Kamervragen betreffende het uitvoeren van de taak van de Sociale Verzekeringsbank., 1982-1986; 441; 1.848.4/03.62 (6)
    - Kamervragen betreffende het Voorlichtingscentrum Sociale Verzekering., 1982-1989; 426; 1.848.4/03.6(7)
    - Kamervragen betreffende de centrale personenregistratie., 1985; 1208; 1.842.973/07.358.86 (1)
    - Kamervragen betreffende uitvoering van werkzaamheden van de Raden van Arbeid., 1986-1988; 443; 1.848.4/03.61 (2)
    - Financiering, 07
      - Kamervragen betreffende de beleggingen door de ex-directeur van de Grafische Bedrijven., 1979-1981; 1199; 1.832.5 (3) BPF
      - Kamervragen betreffende de verkoop van woningen van het Algemeen Mijnwerkersfonds van de Steenkolenmijnen in Limburg., 1979-1981; 1201; 1.832.5 (6) BPF
      - Kamervragen betreffende navordering van de premie bij de Instituten voor Multidisciplinaire Psychotherapie en de naheffing van loonbelasting over kostenvergoeding., 1980-1983; 346; 1.848.4/02.518.6 (1); pak
      - Vaststelling van de premie van de volksverzekeringen, met kamervragen., 1980-1983; 699; 1.848.431.5/02.513.1 (1)
      - Totstandkoming wijziging van de beschikking verdeling kosten van beheer Sociale Verzekeringsbank (Stcrt. 1980, 135), met kamervragen., 1980-1985; 872; 1.848.451/02.58
      - Correspondentie met andere ministeries en uitvoeringsorganen betreffende de vaststelling en hantering van regels inzake de financiering van de sociale verzekering, met kamervragen., 1980-1988; 400; 1.848.4/02.7 (2)
      - Kamervragen betreffende de betaling van sociale verzekeringspremies., 1980-1989; 328
      - Kamervragen betreffende teruggave opslagpremies Algemene Arbeidsongeschiktheidswet, Algemene Wet Bijzondere Ziektekosten en de Algemene Kinderbijslagwet en premierestitutie bij overschrijding van de premiegrens met betrekking tot de gewijzigde Ziekenfondswet., 1980-1990; 325; 1.848.4/02.515(1)
      - Kamervragen betreffende de sociale premies en afdracht loonbelasting., 1983-1985; 446; 1.848.4/02.51 (3)
      - Kamervragen betreffende de afdracht van premies op lumpsum basis en de navordering van sociale premies en belastingen bij fysiotherapeuten door de bedrijfsverenigingen en de belastingdienst., 1983-1989; 331; 1.848.4/02.518 (2)
    - Kamervragen betreffende de beleggingen door de ex-directeur van de Grafische Bedrijven., 1979-1981; 1199; 1.832.5 (3) BPF
    - Kamervragen betreffende de verkoop van woningen van het Algemeen Mijnwerkersfonds van de Steenkolenmijnen in Limburg., 1979-1981; 1201; 1.832.5 (6) BPF
    - Kamervragen betreffende navordering van de premie bij de Instituten voor Multidisciplinaire Psychotherapie en de naheffing van loonbelasting over kostenvergoeding., 1980-1983; 346; 1.848.4/02.518.6 (1); pak
    - Vaststelling van de premie van de volksverzekeringen, met kamervragen., 1980-1983; 699; 1.848.431.5/02.513.1 (1)
    - Totstandkoming wijziging van de beschikking verdeling kosten van beheer Sociale Verzekeringsbank (Stcrt. 1980, 135), met kamervragen., 1980-1985; 872; 1.848.451/02.58
    - Correspondentie met andere ministeries en uitvoeringsorganen betreffende de vaststelling en hantering van regels inzake de financiering van de sociale verzekering, met kamervragen., 1980-1988; 400; 1.848.4/02.7 (2)
    - Kamervragen betreffende de betaling van sociale verzekeringspremies., 1980-1989; 328
    - Kamervragen betreffende teruggave opslagpremies Algemene Arbeidsongeschiktheidswet, Algemene Wet Bijzondere Ziektekosten en de Algemene Kinderbijslagwet en premierestitutie bij overschrijding van de premiegrens met betrekking tot de gewijzigde Ziekenfondswet., 1980-1990; 325; 1.848.4/02.515(1)
    - Kamervragen betreffende de sociale premies en afdracht loonbelasting., 1983-1985; 446; 1.848.4/02.51 (3)
    - Kamervragen betreffende de afdracht van premies op lumpsum basis en de navordering van sociale premies en belastingen bij fysiotherapeuten door de bedrijfsverenigingen en de belastingdienst., 1983-1989; 331; 1.848.4/02.518 (2)
    - Gehandicapten, 08
      - Kamervragen betreffende hulpmiddelen voor gehandicapten en hulpmiddelen bij vervoermiddelen., 1982; 1206; 1.848.422.1/02.587.11 (1)
    - Kamervragen betreffende hulpmiddelen voor gehandicapten en hulpmiddelen bij vervoermiddelen., 1982; 1206; 1.848.422.1/02.587.11 (1)
    - Pensioenregelingen, 09
      - Verzoeken om vrijstelling van verplichte deelname aan de beroepspensioenregeling voor huisartsen, met kamervragen., 1973-1988; div. nrs.
        - Boeke, H.E.M., met zeven collega's, 1984-1988, 1225; 1.832.5 BPR
        - Malais, F.M. en A.M.E Vrancken (Stichting Wijkwelzijnscentrum Afrikaanderwijk te Rotterdam), met kamervragen, 1979-1981, 1226; 1.832.5 BPR; pak
        - Tol, M.J.H. van, 1980-1983, 1228; 1.832.5 BPR
        - Walburgh Schmidt, L.P., 1973-1984, 1227; 1.832.5 BPR; pak
      - Kamervragen met betrekking tot pensioenen., 1979-1985; 1280; 1.832.5(0); pak
      - Kamervragen inzake de uitbreiding van de vervroegde uittredingsregeling voor ex-mijnwerkers met ex-mijnwerkers die thans ambtenaar zijn., 1980; 1349; 1.836.324(3)
      - Kamervragen betreffende het Pensioenfonds voor de Gezondheid, Geestelijke en Maatschappelijke Belangen., 1980-1982; 1200; 1.832.5 (5) BPF
      - Goedkeuren van de wijziging van het Pensioenreglement van de Stichting Pensioenfonds Apothekers met betrekking tot de verplichte deelneming in de beroepspensioenregeling, met kamervragen., 1980-1989; 1232; 1.832.5 BPR; pak
      - Wijzigen van het pensioenreglement van de Stichting Pensioenfonds voor Huisartsen met kamervragen met betrekking tot de verplichtstelling tot deelneming in de beroepspensioenregeling voor huisartsen., 1980-1989; div. nrs.
        - 1980-1983, 1229; 1.832.5 BPR; pak
        - 1984-1989, 1231; 1.832.5 BPR; pak
      - Kamervragen inzake pensioensopbouw tijdens deeltijdarbeid., 1981; 1307; 1.832.5/02.582.1
      - Kamervragen betreffende de afvloeiingsregeling voor de heer Stikker met betrekking tot de Stichting Scaldis., 1983; 1197; 1.832.5 PSW
      - Wijzigingen in het pensioenreglement van de Stichting Pensioenfonds Medewerkers Apotheken, met kamervragen., 1985-1989; 1198; 1.832.5 (1) BPF; pak
    - Kamervragen betreffende het Pensioenfonds voor de Gezondheid, Geestelijke en Maatschappelijke Belangen., 1980-1982; 1200; 1.832.5 (5) BPF
    - Kamervragen betreffende de afvloeiingsregeling voor de heer Stikker met betrekking tot de Stichting Scaldis., 1983; 1197; 1.832.5 PSW
    - Wijzigingen in het pensioenreglement van de Stichting Pensioenfonds Medewerkers Apotheken, met kamervragen., 1985-1989; 1198; 1.832.5 (1) BPF; pak
  - Het (doen) verrichten van onderzoek ten behoeve van de beleidsbepaling inzake sociale verzekeringen. 1945-, 4
    Product: (extern) onderzoeksrapport, onderzoeksopdracht.
    - Het instellen en uitvoeren van een onderzoek krachtens artikel 5 van de Wet onderzoek vereenvoudiging sociale verzekering (Stb. 1969, 122)., 1969-1984; div. nrs.
      - 1969-1979, 967; 1.848.4/03 (3); pak
      - jan. 1980 - juni 1980 1980, 968; 1.848.4/03 (3); pak
      - juli 1980 - 1982 1980-1982, 969; 1.848.4/03 (3); pak
      - 1984, 970; 1.848.4/03 (3)
    - Vergaderstukken van de subgroep Geneeskundige Onderzoek van de Interdepartementale Werkgroep Selectieprocedures., 1980; 959; 1.832.5/07.77 (10a); pak
    - Het doen verrichten van onderzoeken inzake het ziekteverzuim., 1980-1983; div. nrs.
      - Onderzoek door het Nederlands Instituut voor Praeventieve Gezondheidszorg van de organisatie voor Toegepast Natuurwetenschappelijk Onderzoek, 1980-1981, 629; 1.848.421/07.156 (4a)
      - Onderzoek door de Stichting Coördinatie van Communicatie met betrekking tot gegevens voor onderzoek inzake ziekteverzuim, 1980-1983, 630; 1.848.421/07.156 (1, 2, 3); pak
      - Onderzoek door de Commissie Besturing Ontwikkeling Ziekteverzuim, 1981, 637; 1.848.421/07.58 (4); pak
      - Onderzoek naar de achtergronden van het ziekteverzuim, 1981-1983, 631; 1.848.421/07.156 (4)
    - Onderzoek naar problemen betreffende spontane meldingen bij arbeidsbureaus om ingeschreven te worden als werkzoekende door personen die volgens de Ziektewet arbeidsgeschikt zijn verklaard., 1980-1983; 648; 1.848.421/06.151(1)
    - Interdepartementale Commissie inzake Coördinatie en Kostenbeheersing van de Sociale Verzekering., 1980-1984; div. nrs.
      - jan. - sep. 1980 1980, 221; 1.848.4/02.582.43 (6); pak
      - okt. 1980 - 1984 1980-1984, 222; 1.848.4/02.582.43 (6); pak
    - Onderzoek naar een geïntegreerde werkloosheidsregeling, waarin de Werkloosheidsvoorziening, de Wet Werkloosheidsvoorziening en de Rijksgroepsregeling werkloze werknemers zullen moeten opgaan., 1980-1984; div. nrs.
      - 1980, 186; 1.848.44 (6); pak
      - jan. - juni 1981 1981, 197; 1.848.44 (6)
      - juli 1981 - dec. 1984 1981-1984, 734; 1.848.44 (6); pak
    - Het verrichten van een onderzoek inzake de programmering van de sociale verzekering op lange en middellange termijn, met medewerking van de Sociaal Economische Raad., 1980-1985; 288; 1.848.4 (7)